【裁判字號】    95,勞抗,1
【裁判日期】    950223
【裁判案由】    訴訟救助
【裁判全文】
臺灣高等法院高雄分院民事裁定           95年度勞抗字第1號
抗  告  人  隆記有限公司
法定代理人  乙○○
相  對  人  甲○○
上列抗告人與相對人間訴訟救助事件，對於民國94年12月30日臺
灣高雄地方法院94年度救字第69號裁定，提起抗告，本院裁定如
下：
    主  文
抗告駁回。
抗告訴訟費用由抗告人負擔。
    理  由
一、按「當事人無資力支出訴訟費用者，法院應依聲請，以裁定
    准予訴訟救助。但顯無勝訴之望者，不在此限。」、「經分
    會准予法律扶助之無資力者，其於訴訟程序中，向法院聲請
    訴訟救助時，應准予訴訟救助。但另有不符法律扶助事實之
    證明者，不在此限。」民事訴訟法第107 條第1 項、法律扶
    助法第62條分別定有明文。本件相對人就其請求抗告人給付
    退休金事件，因無資力支出訴訟費用，而聲請訴訟救助，並
    提出其向財團法人法律扶助基金會高雄分會聲請獲准法律扶
    助之該基金會專用委任狀為釋明。原法院經審酌結果，認相
    對人確符合法律扶助之要件，且就所提出之勞工保險被保險
    人投保資料表、扣繳憑單及勞資爭議調解紀錄等證據觀之，
    亦非顯無勝訴之望，而准予訴訟救助。
二、抗告意旨略以：相對人本身確有資力可繳納裁判費，且其主
    張之受僱期間並不符合勞動基準法第53條所規定之退休要件
    ，則其請求退休金顯無勝訴之可能，原法院准予訴訟救助，
    即有不當，爰請求廢棄等語。
三、經查，財團法人法律扶助基金會高雄分會就相對人聲請法律
    扶助事宜，經其審核結果，認符合扶助之要件而予以准許，
    有該會同意受委任之專用委任狀在卷可憑。就此項審核結果
    ，除有上開條文所稱不符法律扶助事實之證明者外，本院原
    則上應予認同。又經本院依職權向稅捐機關查詢相對人最近
    3 年之財產狀況結果，相對人於91年度之總收入為新台幣（
    下同）383,297 元，92年度之總收入減為19,072元，93年度
    之總收入則再減為7,342 元，另有總值約110 萬元之其居住
    使用之房地各一筆（其中房屋現值僅約18.5萬元，土地則為
    共有，應屬公寓性質之房地），則以其財產狀況為斟酌，應
    已符合無資力支出訴訟費用之要件。而依相對人所主張之受
    僱情形，其就工作年資之計算方法並非全然無據，至所為請
    求有無理由，應於審理中經由兩造之攻防辯論始能判斷認定
    ，自非顯無勝訴之望。從而，原法院准予訴訟救助，應與法
    律規定相符，而無違誤。抗告意旨指摘原裁定不當，求予廢
    棄，為無理由，應予駁回。
四、據上論結：本件抗告為無理由，依民事訴訟法第495 條之1
    第1 項、第449 條第1 項、第95條、第78條，裁定如主文。
中    華    民    國    95    年    2     月    23    日
                            勞工法庭
                                審判長法官  黃金石
                                法      官  林健彥
                                法      官  林紀元
以上正本證明與原本無異。
本件不得再抗告。
中    華    民    國    95    年    2     月    23    日
                                書  記  官  黃一秋


司法院資訊處製作；財團法人民間司法改革基金會備份。
